【裁判字號】    97,簡上,314
【裁判日期】    971022
【裁判案由】    家暴傷害
【裁判全文】
臺灣板橋地方法院刑事判決             97年度簡上字第314號
上  訴  人  甲○○
即  被  告
上列上訴人即被告因家暴傷害案件，不服中華民國96年12月31日
本院96年度簡字第6423號第一審刑事簡易判決（聲請簡易判決處
刑案號：96年度偵字第8541號），提起上訴，本院管轄第二審之
合議庭判決如下：
    主      文
上訴駁回。
    事實及理由
一、證據能力：
    按刑事訴訟法第159 條第1 項雖規定，被告以外之人於審判
    外之言詞或書面陳述，除法律有規定外，不得作為證據。惟
    依同法第159 條之5 第1 項、第2 項規定，經當事人於審判
    程序同意作為證據，法院審酌該言詞陳述或書面陳述作成時
    之情況，認為適當者，亦得為證據。當事人、代理人或辯護
    人於法院調查證據時，知有第159 條第1 項不得為證據之情
    形，而未於言詞辯論終結前聲明異議者，視為有前項之同意
    （指同條第1 項之同意作為證據），此乃第159 條第1 項所
    容許，得作為證據之例外規定之一；經查，本案被告及檢察
    官於言詞辯論終結前，均未就所調查之證據主張有刑事訴訟
    法第159 條第1 項不得為證據之情形，本院復審酌各該證據
    作成時之情況，認為適當，是本案經調查之證據均有證據能
    力，合先敘明。
二、本案經本院審理結果，認第一審判決以被告所為係犯刑法第
    277 條第1 項之傷害罪，依刑事訴訟法第449 條第1 項前段
    、第3 項、第454 條第2 項，刑法第277 條第1 項、第41條
    第1 項前段，刑法施行法第1 條之1 第1 項、第2 項前段，
    中華民國96年罪犯減刑條例第2 條第1 項第3 款，第7 條，
    並審酌被告之素行狀況、犯罪動機、手段、目的、所生傷害
    程度及犯罪後態度等一切情狀，量處拘役40日，如易科罰金
    ，以新臺幣1 千元折算1 日，減為拘役20日，如易科罰金，
    以新臺幣1 千元折算1 日，其認事用法及量刑均屬妥適，應
    予維持，並引用如附件第一審簡易判決書所載之事實、理由
    及證據（惟犯罪事實之時間，應依告訴人於偵查中明確結證
    稱：民國96年3 月2 日的驗傷單，是96年3 月1 日下午傍晚
    左右，甲○○用手腳打我，用手打，用腳踹，把我拖到樓梯
    間造成等語，因而更正為97年3 月1 日下午傍晚某時許）。
三、上訴意旨如上訴狀。
四、查告訴人於警詢中明確證稱：因為我之前有幫甲○○繳房貸
    ，然後我因為要找房子需要用錢，請甲○○把錢還給我，於
    是他就跟我發生口角，結果他就不高興就動手打我，他先用
    手打我的頭，於是又抓我的衣服，然後又抓我的腳拖到樓梯
    間，於是我沒有辦法站穩，整個臀部便著地瘀青，他沒有持
    武器傷害我，我右腳有瘀青多處，右額頭會痛，臀部下背挫
    傷等語（見偵查卷第6 至8 頁）；偵查中則結證稱：警詢筆
    錄實在，與甲○○之前是同居人，在中和市○○路118 號3
    樓同居，甲○○毆打我，他用手抓我頭髮、打我，用腳踹我
    ，把我拖到樓梯間要踢我下去，96年3 月2 日的驗傷單，是
    96年3 月1 日下午傍晚左右，甲○○用手腳打我，用手打，
    用腳踹，把我拖到樓梯間等語（見偵查卷第28頁），並據告
    訴人於警詢中提出其受有雙臀、下背挫傷等傷勢之亞東紀念
    醫院乙種診斷證明書附於偵查卷為憑（見偵查卷第11頁），
    核諸告訴人所受傷勢遍及雙臀、下背等處，而其此等部位受
    有挫傷，與告訴人指稱因遭被告毆打抓扯衣服及拖曳導致告
    訴人重心不穩臀部著地，造成告訴人身體上開部位成傷之傷
    害過程，核無不合，已見告訴人上開指述洵屬有據，被告否
    認以上揭手法傷害告訴人云云，既與告訴人所為指述及所提
    出前揭傷單記載告訴人因之所受傷勢不合，被告否認犯行，
    已難遽信；況參核台北縣政府警察局中和分局員山派出所員
    警簡文吉於96年3 月1 日2 時至4 時擔服巡邏勤務期間，有
    至告訴人與被告上開同住處所處理民眾糾紛，此有台北縣政
    府警察局中和分局97年5 月8 日北縣警中督字第0970024840
    號函暨所附工作紀錄、當日勤務表等資料附於本院卷可參，
    證人即員警簡文吉且於本院審理中結證稱：其至現場處理糾
    紛時看到被告，他們這件就是男女上的糾紛，他們1 個星期
    內報案好幾次，有時是男生（指被告），有時是女生（指告
    訴人）報案，當時女生住樓上，男生也就是被告住樓下，其
    到樓上敲女生的門，女生有出來開門，過一陣子被告才出現
    ，其不記得被告如何出現但被告不是從女生的住處出來，現
    場沒有看到被告與女生有拉扯，是男生報案的，主要因為雙
    方東西的問題，被告說被告的東西，女生不還他，但他們到
    底雙方東西情形如何，其不知道，所以是跟女生說，若有這
    種情形，東西就趕快還人家，至於女生如何說，其已沒有印
    象，不過當時女生很激動，就是情緒上被欺負的很慘的樣子
    等語在卷（見本院卷97年8 月26日審理筆錄），是以本件96
    年3 月1 日下午傍晚案發前未久之當日凌晨，被告與告訴人
    間之糾紛，竟猶須員警簡文吉到場處理，衡情，本件96年3
    月1 日下午傍晚案發當時，被告與告訴人間之情緒亦容非平
    穩；佐以被告於本件案發後之96年3 月18日首次因本案接受
    警詢時，亦指稱與告訴人間有發生拉扯，其手部亦因而受傷
    ，並提出誠泰醫院96年3 月2 日所出具甲○○於96年3 月2
    日因右手背擦傷及左手第4 指瘀傷而至該醫院門診治療之診
    斷證明書為憑（見偵查卷第3 至5 、14頁；至被告雖亦據此
    傷勢而對告訴人提出傷害等告訴，然經檢察官偵查後，認以
    被告受傷位置係右手背及手指，然被告毆打拉扯告訴人，亦
    可自行造成此等傷害等為由，而以96年度偵字第8541號，對
    告訴人為不起訴處分在案），足見本件案發斯時，被告與告
    訴人間確爭執甚劇，雙方間並存有肢體拉扯而各受有如上所
    述傷勢甚明，則被告於此情況下，遽對告訴人以上述手法毆
    打拉扯，併致告訴人重心不穩臀部著地而受有如上所受傷勢
    ，亦核與事理無悖，從而，告訴人證稱遭被告以上述手法傷
    害等情，堪以採信，被告否認傷害犯行，委無足取；綜上，
    被告本案傷害犯行，事證明確，堪以認定。
四、從而，原審予以論罪科刑，其認事用法俱無違誤，量刑亦屬
    妥適，被告上訴否認犯行，為無理由，應駁回其上訴。
據上論結，應依刑事訴訟法第455 條之1 第1 項、第3 項、第36
8 條、第373 條，判決如主文。
本案經檢察官郭季青到庭執行職務。
中    華    民    國    97    年    10    月    22    日
                  刑事第十七庭審判長法  官  許必奇
                                    法  官  鄧雅心
                                    法  官  陳明偉
上列正本證明與原本無異。
不得上訴。
                                    書記官  強梅芳
中    華    民    國    97    年    10    月    22    日


司法院資訊處製作；財團法人民間司法改革基金會備份。
